最高法院刑事判決　　　　　　　　　 110年度台上字第6201號
上　訴　人　潘柏豪 
上列上訴人因違反毒品危害防制條例案件，不服臺灣高等法院臺
中分院中華民國110年8月25日第二審判決（110年度上訴字第104
6號，起訴案號：臺灣臺中地方檢察署108年度偵字第12716、205
29號），提起上訴，本院判決如下：
    主  文
上訴駁回。
    理  由
一、按刑事訴訟法第377 條規定，上訴於第三審法院，非以判決
    違背法令為理由，不得為之。是提起第三審上訴，應以原判
    決違背法令為理由，係屬法定要件。如果上訴理由書狀並未
    依據卷內訴訟資料，具體指摘原判決不適用何種法則或如何
    適用不當，或所指摘原判決違法情事，顯與法律規定得為第
    三審上訴理由之違法情形，不相適合時，均應認其上訴為不
    合法律上之程式，予以駁回。
二、本件原判決維持第一審論處上訴人潘柏豪販賣第三級毒品 2
    罪刑、販賣第三級毒品未遂1 罪刑之判決，駁回上訴人在第
    二審之上訴，已載敘其所憑之證據及取捨證據、憑以認定之
    理由。所為論斷，核無悖於論理法則與經驗法則，且有卷內
    證據資料可資覆按。
三、按刑之量定，屬法院得依職權自由裁量之事項，苟於量刑時
    ，已以行為人之責任為基礎，並斟酌刑法第57條各款所列一
    切情狀，在法定刑度之內予以裁量，又未濫用其職權，所量
    處之刑亦無違公平、比例、罪刑相當及不利益變更禁止原則
    者，即不得遽指為違法。查原判決已敘明第一審判決係以上
    訴人之責任為基礎，審酌其尚值青壯，不循正途，明知毒品
    之危害甚鉅，竟為私利，無視國家對毒品之嚴禁，而為販賣
    第三級毒品犯行，惟考量其在第一審準備程序中即坦認犯行
    ，暨其販賣毒品之數量、金額、所獲利益及既、未遂之情節
    ，兼衡其智識程度、經濟生活及家庭狀況等一切情狀，就其
    所犯各罪為刑之量定，並綜合各情，兼顧刑罰衡平之要求及
    矯正受刑人之目的，依法酌定其應執行刑為有期徒刑8 年。
    所為量刑及定應執行刑，均無不當，而予維持等旨。經核所
    處之刑及所定應執行刑，皆未逾法定刑度，亦無違比例、公
    平及罪刑相當原則或濫用其裁量職權之情形，自不得任意指
    為違法。
四、至依刑法第59條酌減其刑與否，本屬法院有權斟酌決定，同
    屬法院為裁判時得依職權裁量之事項，當事人不得以原審未
    依刑法第59條予以酌減其刑之寬典，即指為違背法令。況原
    判決已審酌上訴人為圖其私利，無視國家法律之嚴禁及重罰
    ，而為販賣第三級毒品既、未遂共3 次之情節，暨所為對社
    會治安、國民身體健康所生之影響等情狀，認其犯罪情節並
    無客觀上堪予憫恕，致縱處以法定最低度刑猶嫌過重之情形
    ，而無刑法第59條酌減其刑規定之適用，爰認上訴人在原審
    請求予以酌減其刑為無理由，業依卷內證據資料予以指駁及
    說明。核屬原審量刑職權之適法行使，縱其說明有略欠周詳
    之處，惟於判決結果無影響，自不得以法院未予此項寬典，
    即執以指摘而資為合法之第三審上訴理由。
五、上訴意旨置原判決之明白論敘於不顧，仍謂：原判決以伊之
    智識程度、犯罪手段、情節、利得、惡性、犯後態度及生活
    狀況等僅可作為科刑標準，遽認不得作為減輕之事由，足見
    其於斟酌本案無刑法第59條之適用時，已因解釋、適用法律
    有違誤，致未衡酌一切情狀全盤考量，且未敘明本案並無適
    用刑法第59條之原因，即遽下判斷，有裁量權濫用及判決違
    背法令之情形；復漏未審酌伊無前科紀錄，即遽認本案無刑
    法第57條、第59條之適用，亦有重要證據漏未審酌之違誤。
    又伊在原審就伊所為究竟係以販售毒品為業，或為吸毒友儕
    間互通有無之轉讓行為，極力辯駁，請求斟酌此情援引刑法
    第59條酌減其刑，並依刑法第57條從輕量刑。詎原審置之不
    論，且未說明不予採取之理由，亦有判決理由不備之違法云
    云，係就原審刑罰裁量職權之適法行使及於判決結果無影響
    之枝節事項，持憑己意而為指摘，顯與法律規定得為第三審
    上訴之合法理由，不相適合。
六、綜上，應認本件上訴為違背法律上之程式，予以駁回。
據上論結，應依刑事訴訟法第395條前段，判決如主文。
中    華    民    國   110    年    11    月    24    日
                  刑事第五庭審判長法  官  吳  信  銘  
                                  法  官  梁  宏  哲  
                                  法  官  沈  揚  仁  
                                  法  官  蔡  廣  昇  
                                  法  官  何  菁  莪  
本件正本證明與原本無異
                                  書記官
中    華    民    國   110    年    12    月    3     日